

ABOUBAKARY CISSE

DEVELOPPEUR WEB ET WEB MOBILE

CONTACTS

+ 226 52 48 15 59

ABOUBAKARYCISSE410@GMAIL.COM



https://github.com/Aboubakary833



https://aboubakary-cisse.onrender.com/



https://linkedin.com/in/aboubakary-cissé-b768b81b4/

PROFIL

Je suis un développeur web fullstack de plus d'un an d'expérience résidant à Ouagadougou(Burkina Faso). Je conçois des sites et des applications web. Passionné du numérique que je suis, j'aime me lancer des défis et je fais mon possible pour atteindre mes objectifs.

FORMATION

DÉVELOPPEMENT WEB ET WEB MOBILE SIMPLON BURKINA 26 OCTOBRE 2020 - 30 MAI 2021

EXPERIENCES PROFESSIONNELLES

DÉVELOPPEUR WEB FULLSTACK SMART TOUCH GROUP 21 JUIN 2021 - 31 JANVIER 2022

DÉVELOPPEUR WEB FULLSTACK KNOWLEDGE FOR AFRICA 14 FEVRIER 2022 - 30 AVRIL 2022

DÉVELOPPEUR WEB FULLSTACK HORINFO-BF 10 MAI 2022 - 10 NOVEMBRE 2022

COMPÉTENCES

- DÉVELOPPEMENT DE SITE
- DÉVELOPPEMENT D'APPLICATION WEB
- WEB DESIGN

MES LANGAGES

- HTML
- CSS
- JAVASCRIPT
- PHP

MES FRAMEWORKS

- Laravel
- ReactJS
- Bootstrap
- TailwindCSS

Les SGBDs que j'utilise

- MySQL
- PostgreSQL